

Jesus Ortiz

Cientifico De Datos Senior

Contact

Address

4030555, Concepción Chile

Phone

+56986592663

E-mail

jesus.ortiz@usm.cl

Skills

Analisis estadistico

Advanced

Machine learning

Advanced

Metodologias Agiles

Upper intermediate

Cloud-based software development

Advanced

Testing and debugging

Upper intermediate

Business intelligence analysis

Upper intermediate

Como un científico de datos meticuloso, la competencia en compilar, transformar y analizar información compleja a través de software se ha convertido en una característica distintiva de mi carrera. Mi experiencia en el manejo de grandes conjuntos de datos y en el aprendizaje automático ha sido fundamental para identificar relaciones y construir soluciones para una amplia gama de problemas empresariales. He desarrollado una amplia experiencia en varios campos de la inteligencia artificial, lo que me permite analizar y optimizar problemas con un alto grado de eficiencia y efectividad. Además, mi capacidad para liderar equipos interfuncionales ha sido invaluable para entregar resultados de alta calidad, garantizando que los proyectos se completen.

Work History

2022-07 -Current

Data Scientist

Sodimac, Santiago

- Utilicé herramientas avanzadas de consultas, visualización y análisis de datos para analizar y procesar conjuntos de datos complejos.
- Trabajé con los interesados para desarrollar hojas de ruta trimestrales basadas en el impacto, el esfuerzo y la coordinación de pruebas.
- Desarrollé algoritmos intrincados basados en un análisis estadístico detallado y en modelos predictivos de datos.
- Evalué la precisión y eficacia de fuentes de datos nuevas y existentes, así como técnicas de análisis de datos.
- Identifiqué, medí y recomendé estrategias de mejora para los KPI en áreas de negocios.
- Construí marcos de pruebas A/B para evaluar la calidad del modelo de la compañía.

2019-04 -2022-06

Data Science Lead

MeetCard, Viña del mar

- Diseñé e implementé modelos predictivos utilizando algoritmos de aprendizaje automático para impulsar las decisiones comerciales.
- Compilé, limpié y manipulé datos para su correcto manejo.
- Analizé conjuntos de datos grandes para identificar tendencias y patrones en el comportamiento de los clientes

Educación Advanced Artificial intelligence Advanced Software **Python** Advanced Java Upper intermediate C++ Upper intermediate SQL Upper intermediate GIT Upper intermediate Intermediate Languages English Advanced Deutsch Elementary Portugues Elementary

2018-06 -2022-06

Data Processing Specialist

CCTVAL, Viña del Mar

- Demostré experiencia en el desarrollo e implementación de modelos de valor personalizados para clientes, basándome en una extensa investigación de las tendencias de la industria y las oportunidades de mercado.
- Lideré equipos multidisciplinarios a través de todo el ciclo de vida del proyecto, desde la ideación hasta la producción, asegurando que los proyectos se entregaran a tiempo y dentro del presupuesto.
- Utilicé habilidades analíticas y de liderazgo para guiar la creación e implementación de estrategias basadas en datos, incluyendo la implementación de modelos predictivos utilizando algoritmos de aprendizaje automático.
- Realicé análisis detallados de grandes conjuntos de datos para identificar tendencias y patrones en el comportamiento de los clientes, proporcionando conocimientos valiosos para informar las decisiones comerciales.

2017-02 -2018-02

Head of the Electronics Engineering Program

Universidad de Pamplona, Pamplona

- Gestioné y optimicé de manera exitosa la asignación de recursos académicos y de laboratorio para mejorar la experiencia de aprendizaje de los estudiantes y la calidad general del programa.
- Lideré el desarrollo e implementación de un plan de estudios nuevo e innovador que fue ampliamente adoptado y recibido de manera positiva tanto por los estudiantes como por los miembros del cuerpo docente.
- Inicié y supervisé el proceso de acreditación del programa, lo que llevó a la obtención de una acreditación internacional y aumentó significativamente la reputación y el estatus del programa en la comunidad académica.

2013-02 -2017-02

Full-time Professor

Universidad de Pamplona, Pamplona

• Desarrollé habilidades sólidas de organización y

- comunicación a través de cursos y actividades voluntarias.
- Demostré habilidad para desarrollar e implementar soluciones creativas a problemas complejos.
- Usé el pensamiento crítico para analizar problemas, evaluar soluciones y tomar decisiones.
- Cultivé habilidades interpersonales al establecer relaciones positivas con los demás.

Education

2018-03 -	Ph.D.: Ingeniería Electrónica
Current	Universidad Tecnica Federico Santa Maria - Valparaiso, Chile
2014-03 -	Master of Science: Controles Industriales
2016-05	Universidad De Pamplona - Pamplona, Colombia
2007-02 - 2012-04	Bachelor of Science: Ingeniería Electrónica
	Universidad De Pamplona - Pamplona, Colombia